臺灣高等法院刑事判決　　　　　　　 96年度交上易字第267號
上　訴　人　臺灣臺北地方法院檢察署檢察官
上　訴　人
即　被　告　甲○○
　　　　　　　　　　原住臺北市○○區○○街74巷35號3樓
選任辯護人　法律扶助律師林曜辰律師
上列上訴人因被告過失傷害等案件，不服臺灣臺北地方法院95年
度交易字第911 號，中華民國96年6 月29日第一審判決（起訴案
號：臺灣臺北地方法院檢察署95年度偵字第18057 號），提起上
訴，本院判決如下：
    主  文
原判決撤銷。
甲○○傷害人之身體，處有期徒刑參月，如易科罰金，以新臺幣
壹仟元折算壹日，減為有期徒刑壹月又拾伍日，如易科罰金，以
新臺幣壹仟元折算壹日。
    事  實
一、甲○○於民國（下同）95年7 月25日上午10時許，駕駛車牌
    號碼871-ML號營業小客車，沿臺北市○○○路由南往北方向
    直行，行經忠孝東路四段交叉路口時，因乙○○駕駛車牌號
    碼813-DC號營業小客車，沿同路由北往南方向行駛欲左轉忠
    孝東路4 段，兩車於交叉路口險些發生碰撞，甲○○憤而下
    車與乙○○爭執，甲○○明知若故意敲毀車窗玻璃會使車窗
    碎玻璃往內飛濺而傷及坐於駕駛座上之乙○○，因見乙○○
    欲以手機撥打電話報警，竟基於毀損及傷害之犯意，以戴有
    手錶之左手重擊乙○○上開營業小客車駕駛座旁之車窗玻璃
    而使之碎裂，足生損害於乙○○，且碎裂之車窗玻璃飛濺至
    車內，乙○○因而遭玻璃碎片刺傷而受有右上肢挫傷之傷害
    。
二、案經乙○○訴由臺北市政府警察局信義分局報請臺灣臺北地
    方法院檢察署檢察官偵查起訴。
    理  由
一、訊據被告甲○○固坦承於前揭時地因與告訴人乙○○所駕駛
    之車輛險些發生碰撞而下車與告訴人爭執，並有以手碰撞告
    訴人駕駛座車窗玻璃，使車窗玻璃破損，告訴人亦因而受有
    傷害等情不諱，惟矢口否認有何故意毀損或傷害之行為，辯
    稱：是因為伊將手伸進車內與告訴人發生拉扯，伊左手戴有
    手錶，不小心撞到車窗玻璃，玻璃才會破掉云云。惟查：
（一）證人即告訴人在上開地點左轉待轉區與被告發生爭執，被
      告下車後以戴有手錶之手敲打其駕駛座旁車窗玻璃，玻璃
      破碎後，碎片射到其手，因而皮膚上出現紅色斑點之挫傷
      等情，業據證人即告訴人乙○○於原審審理中證述綦詳（
      見原審卷第102 頁），並有臺北市立聯合醫院忠孝院區95
      年7 月25日出具之驗傷診斷書、遭損毀車窗玻璃之車輛照
      片6 幀等在卷可稽（見偵查卷第9 頁至第12頁），而被告
      亦不否認是以戴手錶之左手撞擊到告訴人車輛駕駛座之車
      窗玻璃，且告訴人之手確實遭玻璃割傷等情（見原審卷第
      10 3頁、第106 頁），自堪信為真實。
（二）查汽車之車窗玻璃通常均有相當之厚度，且質地堅硬，所
      以能預防於車輛行駛中因震動而破裂，因此若非遭重力猛
      擊，實不易破裂成碎片而傷人，被告以手擊打告訴人之汽
      車車窗玻璃致玻璃破碎後，碎片飛射告訴人之手受傷，顯
      見其用力甚猛，被告辯稱伊將手伸進車內與告訴人拉扯，
      不小心撞到玻璃，玻璃才會破裂云云，與常理不合，不足
      採信。本件應係被告對於欲左轉之告訴人車輛突然衝出未
      禮讓伊之直行車而有不滿，遂下車與告訴人理論，並以戴
      有手錶之左手重擊告訴人車輛之駕駛座車窗玻璃而使之碎
      裂，被告有故意毀損車窗玻璃之情甚明；且衡諸常情，車
      窗玻璃經重擊碎裂會往周遭四濺飛射，告訴人坐於駕駛座
      內將會因此遭碎裂之玻璃刺傷，被告明知卻仍故意為之，
      則被告對於告訴人因其重擊玻璃之行為導致受傷一節，亦
      有故意，至為明確，檢察官認被告係未注意及此而對告訴
      人受傷之行為應負過失之責，應屬誤會。本件事證明確，
      被告故意毀損、故意傷害之犯行洵堪認定，應依法論科。
二、核被告所為係犯刑法第277 條第1 項之傷害罪、及同法第35
    4 條之毀損罪，檢察官認告訴人受有傷害部分，被告係犯同
    法第284 條第1 項過失傷害罪云云，尚有未洽，惟其基本事
    實相同，本院自得依法變更起訴法條。又被告一重擊玻璃行
    為使車窗玻璃毀損，並致告訴人受傷，為一行為觸犯數罪名
    ，為想像競合犯，應依刑法第55條之規定從較重之傷害罪處
    斷。
三、原審認被告罪證明確，予以論罪科刑，固非無見。惟查：中
    華民國96年罪犯減刑條例業於96年7 月4 日經總統公布，並
    於同年月16日施行，被告係於96年4 月24日以前犯罪，符合
    該條例第2 條第1 項第3 款之規定，應予以減刑，原審未及
    審酌，容有未洽。檢察官據此提起上訴，應認為有理由，被
    告上訴意旨，仍執前詞否認犯罪，難認為有理由，然原判決
    既有上開可議之處，自應由本院將原判決予以撤銷改判。爰
    審酌被告前未曾因犯罪經判決執行，有臺灣高等法院被告前
    案紀錄表可稽，素行尚可，惟犯罪後未能完全坦承犯行，雖
    欲與告訴人和解，惟遭告訴人拒絕，且未獲致諒解，又被告
    身為營業小客車駕駛人，竟因細故即與其他用路人發生爭執
    ，且不問其與告訴人之營業用小客車上均有其他乘客（見原
    審卷第104 頁），損及大眾運輸交通工具司機之形象，且導
    致告訴人財物損壞及身體傷害，迄今仍心感恐懼不安，與其
    犯罪之動機、手段、目的等一切情狀，量處有期徒刑3 月，
    並諭知易科罰金之折算標準，另依中華民國96年罪犯減刑條
    例減為有期徒刑1 月又15日，及諭知易科罰金之折算標準，
    以示懲儆。至被告請求宣告緩刑一節，查被告案發後於偵審
    中始終否認犯罪，對於犯罪情節多所辯解，並無悔悟之心，
    難認其無再犯之虞，自不宜宣告緩刑，併此敘明。
據上論斷，應依刑事訴訟法第369 條第1 項前段、第364 條、第
299 條第1 項前段、第300 條，刑法第277 條第1 項、第354 條
、第55條、第41條第1 項，刑法施行法第1 條之1 ，中華民國96
年罪犯減刑條例第2 條第1 項第3 款、第7 條，判決如主文。
本案經檢察官張熙懷庭執行職務。
中　　華　　民　　國　　96　　年　　10　　月　　11　　日
 　　　　　       刑事第一庭審判長法　官　蔡長溪
                                  法　官　陳春秋
                                  法　官　謝靜恒
以上正本證明與原本無異。
不得上訴。
                                  書記官  陳珮茹
中　　華　　民　　國　　96　　年　　10　　月　　11　　日
附錄：本案論罪科刑法條全文
刑法第277條第1項
傷害人之身體或健康者，處3年以下有期徒刑、拘役或1000元以
下罰金。
刑法第354條
毀棄、損壞前二條以外之他人之物或致令不堪用，足以生損害於
公眾或他人者，處2年以下有期徒刑、拘役或500元以下罰金。
